臺灣高等法院高雄分院刑事裁定　　　　100年度聲再字第115號
聲　請　人
即受判決人　林漢忠
上列聲請人因毒品危害防制條例案件，對於本院99年度上重訴字
第17號中華民國100 年6 月15日確定判決（起訴案號：臺灣高雄
地方法院檢察署98年度偵字第34038 號、98年度偵緝字第2566、
2567號），聲請再審，本院裁定如下：
    主  文
再審之聲請駁回。
    理  由
一、聲請意旨略以：(一)原確定判決認聲請人即受判決人（下稱聲
    請人）林漢忠於民國95年12月上旬某日將第一級毒品海洛因
    來藏於加工過之鮪魚碎肉塊內，委由不知情之船運公司人員
    走私運輸進入臺灣地區，但本件漁貨係於95年12月17日到達
    臺灣，而該運輸船舶因中途發生故障，乃延遲將近2 個月始
    到達臺灣，聲請人林漢忠顯無可能於95年12月上旬某日將第
    一級毒品海洛因藏於加工過之鮪魚碎肉塊內，原確定判決即
    有證據上論理法則違背。(二)原確定判決採信證人鄭世宗所供
    述因漁貨種類不同，在出貨前會先在冷凍庫做好分類，因而
    以不同顏色膠帶分類之情，然95年12月18日查獲之漁貨除夾
    藏毒品之白色塑膠麻袋11袋均使用土黃色膠帶繞外，其餘
    均以白色塑膠麻袋裝，倘非證人鄭世宗事先預知該11袋白色
    塑膠麻袋內夾藏毒品，豈有僅夾藏毒品之白色塑膠麻袋使用
    土黃色膠帶繞？(三)扣案毒品照片上白色塑膠麻袋上寫有「
    3 －4 20KG」，其中數字「3 」、「2 」之筆跡與證人鄭世
    宗所書寫委任狀上之「3 」、「2 」筆跡相同，足證品外包
    裝上數字為證人鄭世宗所書寫，顯非聲請人林漢忠之筆跡。
    原確定判決對此重要證據漏未審酌。為此依刑事訴訟法第42
    0 條第1 項第6 款規定聲請再審。
二、按有罪之判決確定後，有因發現確實之新證據，足認受有罪
    判決之人應受無罪、免訴、免刑或輕於原判決所認罪名之判
    決者，為受判決人之利益，得聲請再審；刑事訴訟法第420
    條第1 項第6 款固定有明文。又刑事訴訟法第420 條第1 項
    第6 款所謂「發見確實之新證據」，係指該證據於事實審法
    院判決前已經存在，為法院、當事人所不知，不及調查斟酌
    ，至其後始行發見，且就證據本身形式上觀察，固不以絕對
    不須經過調查程序為條件，但必須顯然可認為足以動搖原有
    罪確定判決，而為受判決人無罪、免訴、免刑或輕於原判決
    所認罪名之判決者為限。
三、經查：
    (一)聲請人林漢忠擬自泰國以進口冷凍漁貨夾藏海洛因之方式
      走私運輸海洛因進入臺灣地區，乃於95 年10 月底、11月
      初某日，詢問鄭世宗是否願意參與走私運輸毒品海洛因來
      臺，鄭世宗回答考慮看看，鄭世宗於95年11月8 日返臺後
      ，聲請人林漢忠自泰國再以電話詢問確認鄭世宗走私運輸
      毒品海洛因來臺之意願，鄭世宗深思後同意參予走私運輸
      毒品海洛因入境台灣地區，聲請人林漢忠與鄭世宗乃共同
      基於走私運輸第一級毒品海洛因進入臺灣地區之犯意聯絡
      ，由聲請人林漢忠將海洛因磚塊40塊夾藏於加工過之鮪魚
      碎肉塊內，並以土黃色膠帶捆綁1 圈為標記後，委由不知
      情之船運公司人員，以臺灣地區高雄前鎮漁港為目的港，
      自泰國某港口走私運輸第一級毒品海洛因入境臺灣地區等
      事實，已經原確定判決理由記載已明，至於聲請人林漢忠
      將海洛因藏於加工過之鮪魚碎肉塊內之時間為何，並非顯
      然可認為足以動搖原有罪確定判決，而為聲請人林漢忠無
      罪之判決，自不符刑事訴訟法第420 條第1 項第6 款之規
      定。
    (二)原確定判決已說明依扣案漁貨單據及聲請人林漢忠提出之
      出貨單，可知漁貨確實種類繁多，每次運輸總箱數多達35
      7 箱、156 箱、315 箱，又以船運方式輸入臺灣及其他地
      區，衡情為讓受貨人方便確認漁貨內容，自會以不同顏色
      膠帶標記註記，是證人即泰國東和公司員工林友峻證述難
      採信為有利聲請人林漢忠之認定。聲請人林漢忠就此再為
      爭執，尚非刑事訴訟法第420 條第1 項第6 款規定之發見
      確實之新證據。
    (三)原確定判決已說明扣案毒品及外包裝業已銷燬不存在，致
      不能調查扣案毒品外包裝之指紋、筆跡，依刑事訴訟法第
      163 條之2 第1 款規定，應認為不必要調查。至扣案毒品
      照片與證人鄭世宗所書寫委任狀於事實審法院判決前已經
      存在，已為聲請人林漢忠陳明，即非為法院、當事人所不
      知，亦無不及調查斟酌而至其後始行發見之情形。況聲請
      意旨認扣案毒品照片與證人鄭世宗所書寫委任狀筆跡相同
      ，既因照片上白色塑膠麻袋已銷燬不存在，不能調查其筆
      跡是否為鄭世宗所為，且原確定判決亦載明不必要調查之
      依據，且照片上文字因拍攝角度不同，即會影響筆跡之認
      定，不若實物所書寫筆跡均係平面書寫，足供做為筆跡鑑
      定之資料，故聲請人認白色塑膠麻袋上與鄭世宗委任狀上
      之「3 」、「2 」筆跡相同，為其臆測之詞而無根據，非
      顯然可認為足以動搖原有罪確定判決，而為受判決人無罪
      之判決，亦不符刑事訴訟法第420 條第1 項第6 款之規定
      。
    綜上所述，聲請人林漢忠受有罪之判決確定後，既無因發現
    足認應受無罪判決之確實新證據，聲請人林漢忠依刑事訴訟
    法第420 條第1 項第6 款規定聲請再審，即為無理由，應予
    駁回。
據上論斷，應依刑事訴訟法第434 條第1 項，裁定如主文。
中    華    民    國  100     年    9     月    13    日
                    刑事第八庭  審判長法  官  李炫德
                                      法  官  徐美麗
                                      法  官  郭玫利
以上正本證明與原本無異。
如不服本裁定應於送達後5日內向本院提出抗告狀。
中    華    民    國  100     年    9     月    13    日
                                      書記官  梁美姿